臺灣臺中地方法院刑事判決  
111年度交訴字第125號
公  訴  人  臺灣臺中地方檢察署檢察官
被      告  羅錫達



上列被告因過失致死案件，經檢察官提起公訴（111年度偵字第3
518號、111年度偵續字第4號），被告就被訴之事實為有罪陳述
，經告知被告簡式審判程序之旨，並聽取當事人意見後，本院裁
定由受命法官獨任進行簡式審判程序，判決如下：
    主      文
羅錫達犯過失致人於死罪，處有期徒刑壹年。緩刑參年。
    事實及理由
一、本案犯罪事實及證據，除犯罪事實一第4行「晚間7時10分許
    」更正為「晚間7時9分許」；證據部分增列被告羅錫達於本
    院行準備、審理程序時之自白，證據名稱及待證事實編號2
    「證人即被害人胞兄賴永洲於警詢及偵查中之證述」更正為
    「證人即被害人胞兄賴永州於警詢及偵查中之證述」、編號
    3刪除「談話紀錄表」（卷內查無此證據，當係誤載）外，
    餘均引用檢察官起訴書之記載（如附件）。
二、論罪科刑：
（一）核被告所為，係犯刑法第276條之過失致人於死罪。
（二）爰審酌被告駕車疏未注意車前狀況，並隨時採取必要之安
      全措施，貿然違規跨越分向限制線，駛入對向車道欲超越
      前車，致釀本件事故，過失情節非輕，造成被害人賴永通
      殞命之不可回復結果，使被害人賴永通之親屬蒙受喪親之
      戚、創鉅痛深，所生損害極大，又考量被告犯後坦承犯行
      之態度，且業與被害人賴永通之父賴正雄成立調解，已給
      付全部調解金，並獲該親屬同意不追究刑事責任（見卷附
      臺中市潭子區調解委員會調解書、本院與被害人賴永通胞
      兄賴永州間電話紀錄表），兼衡其前科素行（見卷附臺灣
      高等法院被告前案紀錄表），於審理程序中自陳大學畢業
      之智識程度，受僱擔任倉管人員，月收入新臺幣6萬多元
      ，獨居，父母需要其撫養，經濟狀況小康等一切情狀，量
      處如主文所示之刑，以資懲儆。
（三）查被告未曾因故意犯罪而受有期徒刑以上刑之宣告，有臺
      灣高等法院被告前案紀錄表附卷可考，審酌被告雖因一時
      失慮而罹刑章，然案發後坦承犯行，且與被害人賴永通之
      父賴正雄成立調解，已給付全部調解金，並獲該親屬同意
      不追究刑事責任，足見被告深具悔意，堪信其經此偵、審
      教訓，當能知所警惕，而無再犯之虞，所宣告之刑以暫不
      執行為適當，爰依刑法第74條第1項第1款之規定，併宣告
      緩刑3年，以啟自新。　　
三、依刑事訴訟法第273條之1第1項、第299條第1項前段、第310
    條之2、第454條，判決如主文。
四、如不服本判決應於收受判決後20日內向本院提出上訴書狀，
    並應敘述具體理由；其未敘述上訴理由者，應於上訴期間屆
    滿後20日內向本院補提理由書（均須按他造當事人之人數附
    繕本）。切勿逕送上級法院。告訴人或被害人如不服判決，
    應備理由具狀向檢察官請求上訴，上訴期間之計算，以檢察
    官收受判決正本之日起算。
本案經檢察官屠元駿提起公訴，由檢察官葉芳如到庭執行職務。
中　　華　　民　　國　　111 　年　　10　　月　　12　　日
　　　　　　　　　刑事第十八庭  法  官  吳欣哲
以上正本證明與原本無異。
告訴人或被害人如不服判決，應備理由具狀向檢察官請求上訴，
上訴期間之計算，以檢察官收受判決正本之日起算。
　　　　　　　　　　　　　　　  書記官　劉子瑩
中　　華　　民　　國　　111 　年　　10　　月　　13　　日
附錄本案論罪科刑法條全文：
中華民國刑法第276條
因過失致人於死者，處五年以下有期徒刑、拘役或五十萬元以下
罰金。
--------------------------------------------------------
附件：
臺灣臺中地方檢察署檢察官起訴書
                                     111年度偵字第3518號
                                      111年度偵續字第4號
　　被　　　告　羅錫達　男　52歲（民國00年0月00日生）
　　　　　　　　　　　　住彰化縣○○市○○街00號
                        居高雄市○○區○○路000號
　　　　　　　　　　　　國民身分證統一編號：Z000000000號
上列被告因過失致死案件，已經偵查終結，認應提起公訴，茲將
犯罪事實及證據並所犯法條分敘如下：
　　　　犯罪事實
一、羅錫達（涉犯肇事逃逸罪嫌，另為不起訴處分）於民國110
    年9月16日晚間7時5分許，駕駛車牌號碼000─6071號自用小
    客車，沿臺中市潭子區大通街由東往西方向行駛，又於同日
    晚間7時10分許行經大通街37號前，見行駛於前方及對向車
    道之車輛均減慢速度並向外側偏駛，本應注意汽車行駛時，
    駕駛人應注意車前狀況，並隨時採取必要之安全措施，及汽
    車在未劃設慢車道之雙向二車道行駛，在劃有分向限制線之
    路段，不得駛入來車之車道內，依當時天候晴、夜間有照明
    、柏油路面，路面乾燥、無缺陷、無障礙物、視距良好，並
    無不能注意之情事，竟疏未注意及此，貿然跨越分向限制線
    ，駛入對向車道欲超越前車。適行人賴永通稍早行經該處，
    欲由北往南穿越道路，因酒醉而倒臥在分向限制線上，遭羅
    錫達駕駛之上開自用小客車車輪輾壓，致賴永通受有胸部挫
    傷併左側第3至10根肋骨骨折及氣血胸及連枷胸、胸部挫傷
    併右側第6至10根肋骨骨折及氣血胸、右側肱骨骨折、骨盆
    骨骨折、成人呼吸窘迫症併呼吸衰竭等傷害，經送醫急救，
    仍於110年10月1日凌晨0時59分許，因創傷性休克併呼吸衰
    竭死亡。
二、案經臺中市政府警察局大雅分局報告及本署檢察官自動檢舉
    簽分偵辦。
　　　　證據並所犯法條
一、證據名稱及待證事實
編號 證據名稱 待證事實 1 被告羅錫達於警詢及偵查中之自白 證明被告於上開時地，駕駛上開自用小客車，因疏未注意車前狀況及依標線行駛，貿然駛入對向車道超車，致上開自用小客車車輪碾壓被害人賴永通，被害人因而傷重不治之事實。 2 證人即被害人胞兄賴永洲於警詢及偵查中之證述 證明被害人於上開時地，因酒醉倒臥於大通街37號前之分向限制線上，遭被告駕駛之上開自用小客車車輪碾壓後，經送醫急救仍不治死亡之事實。 3 1、臺中市政府警察局大雅分局道路交通事故現場圖、調查報告表㈠、㈡、補充資料表、談話紀錄表各1份 2、現場及車損照片14張 3、現場監視器錄影畫面光碟1份、翻拍照片45張 4、臺中市政府警察局大雅分局刑案現場勘察報告1份 證明被告於上開時地，駕駛上開自用小客車，因疏未注意車前狀況及依標線行駛，貿然超車，致上開自用小客車車輪碾壓被害人之事實。 4 1、佛教慈濟醫療財團法人台中慈濟醫院診斷證明書1份 2、本署相驗筆錄、相驗屍體證明書、檢驗報告書各1份、相驗照片18張 證明被害人因本件道路交通事故受有上開傷害，經送醫急救仍不治死亡之事實。 
二、核被告羅錫達所為，係犯刑法第276條之過失致死罪嫌。
三、依刑事訴訟法第251條第1項提起公訴。
　此　致
臺灣臺中地方法院
中　　華　　民　　國　 111　　年　　3 　　月　　18　　日
　　　　　　　　　　　　　　　檢　察　官　屠元駿
本件正本證明與原本無異
中　　華　　民　　國　 111　　年　　4 　　月　　13　　日
                              書  記  官  吳孟燕 
所犯法條：
中華民國刑法第276條
因過失致人於死者，處 5 年以下有期徒刑、拘役或 50 萬元以
下罰金。